臺灣屏東地方法院刑事判決　　　　　　　100年度訴字第508號
公　訴　人　臺灣屏東地方法院檢察署檢察官
被　　　告　黃佳輝
上列被告因違反毒品危害防制條例等案件，經檢察官提起公訴（
100年度毒偵字第465號），本院依法行簡式審判程序審理，判決
如下：
    主  文
黃佳輝施用第一級毒品，累犯，處有期徒刑壹年貳月。又施用第
二級毒品，累犯，處有期徒刑伍月。應執行有期徒刑壹年伍月。
    事  實
一、黃佳輝前於民國92年間，因施用毒品案件，由法院裁定送觀
    察勒戒後，認無繼續施用毒品傾向，而於92年5 月12日執畢
    出所，並經臺灣屏東地方法院檢察署檢察官以92年度毒偵字
    第223 、333 號為不起訴處分確定。再於93至95年間，因施
    用毒品等案件，分別經臺灣高等法院高雄分院以93年度上訴
    字第741 號判處有期徒刑8 月和4 月、94年度上訴字第156
    號判處有期徒刑10月和6 月、95年度上訴字第2125號判處有
    期徒刑1 年6 月和1 年2 月，上開各罪迭經入獄、假釋、撤
    銷假釋、減刑後合併及接續執行，至97年9 月29日執行完畢
    。詎其明知海洛因、甲基安非他命業已公告列為毒品危害防
    制條例之第一級、第二級毒品，不得持有、施用，竟基於施
    用第一級毒品之犯意，於99年12月9 日2 時許，在屏東縣潮
    州鎮「悟空廟」附近，以將海洛因摻入香菸後點燃吸食煙霧
    之方式，施用第一級毒品海洛因1 次；另基於施用第二級毒
    品之犯意，於前揭施用時點外之同夜另一時點，在上開地點
    ，以將甲基安非他命放入玻璃球內燒烤後吸食煙霧之方式，
    施用第二級毒品甲基安非他命1 次。嗣於99年12月9 日7 時
    許，黃佳輝因另案拘提為警調查，後徵其同意採尿送檢，結
    果呈現可待因、嗎啡及甲基安非他命陽性反應，始悉上情。
二、案經臺南縣政府警察局移送臺灣嘉義地方法院檢察署檢察官
    呈請臺灣高等法院檢察署檢察長令轉臺灣屏東地方法院檢察
    署檢察官偵查起訴。
    理  由
一、本件係依刑事訴訟法第273 條之1 第1 項行簡式審判程序，
    其證據調查依同法第273 條之2 所定原不受審判外陳述排除
    之限制；又被告對於卷內各項證據亦不爭執證據能力，復無
    事證顯示有何違法取得或類此瑕疵之情，故卷內所列各項證
    據，自均有證據能力，合先敘明。
二、上揭犯罪事實，業經被告於本院審理中全數坦承不諱（見本
    院卷第32頁反面），復據前開採尿檢驗結果，亦呈可待因、
    嗎啡及甲基安非他命陽性反應，有長榮大學濫用藥物檢驗確
    認報告、被告之尿液送驗代號與姓名對照表等件為憑（見警
    卷第4-5 頁），另外尚有警方移送書所示查獲情形在卷供參
    （見嘉義偵卷第1 頁）。是認被告之自白和事實相符，堪予
    採信，從而本件罪證明確，被告犯行洵足認定，應依法論科
    。
三、按毒品危害防制條例就施用毒品者，只於「初犯」及「5 年
    後再犯」2 種情形有其追訴條件之限制，倘初犯後5 年內已
    再犯，縱第3 次或第3 次以上施用毒品之時間在初犯釋放5
    年後，仍與「5 年後再犯」有別，顯見其再犯率甚高，原實
    施之觀察勒戒或強制戒治未收實效，自應逕行追訴處罰（最
    高法院97年9 月9 日97年度第5 次刑事庭會議決議參照）。
    本件被告前於92年間因施用毒品而受觀察勒戒執行後，旋於
    93年間復施用毒品、經法院判刑，業如前述，並有前案紀錄
    表、刑案資料查註紀錄表各1 份可考，是依上揭說明，本案
    自應逕行追訴處罰。
四、按海洛因、甲基安非他命分別係毒品危害防制條例第2 條第
    2 項第1 款、第2 款所定第一級、第二級毒品。核被告所為
    ，係犯毒品危害防制條例第10條第1 項之施用第一級毒品罪
    、同條第2 項之施用第二級毒品罪。被告持有毒品之低度行
    為均應被施用之高度行為所吸收，不另論罪。被告所犯前揭
    2 罪間，犯意個別、行為互殊，應分論併罰。被告曾受如事
    實欄所載判刑執行等情，有上開前案紀錄資料足稽，其於徒
    刑執行完畢後，5 年內故意再犯本件有期徒刑以上之各罪，
    為累犯，均應依刑法第47條第1 項加重刑度。爰審酌被告早
    於85年間起，即有違反麻醉藥品管理條例、毒品危害防制條
    例等前案，迭受判刑執行、觀察勒戒等處遇，素行欠佳，且
    觀其自87年3 月28日初次因案入獄時起，至97年9 月29日因
    事實欄所示各案執行完畢為止，累積受監禁矯治時間超過4
    年之久，有上開前案紀錄資料和臺灣高等法院在監在押全國
    紀錄表等件可憑，但被告猶繼續施用毒品、復為本案數罪，
    顯見法治觀念仍屬薄弱、未因屢經司法程序記取教訓，誠有
    判處相當期間監禁矯治之必要，惟念及被告犯後已坦承罪行
    、態度非劣等一切情狀，各量處如主文所示之刑，併依法定
    應執行刑，以資懲儆。
據上論斷，應依刑事訴訟法第273 條之1 第1 項、第299 條第1
項前段，毒品危害防制條例第10條第1 項、第2 項，刑法第11條
前段、第47條第1 項、第51條第5 款，判決如主文。
本案經檢察官許英輝到庭執行職務
中    華    民    國    100     年    5    月    30   日
                    刑事第四庭      法  官   江振源
以上正本證明與原本無異
如不服本判決，應於判決送達後10日內向本院提出上訴書狀（應
附繕本），其未敘述上訴理由者，應於上訴期間屆滿後20日內補
提理由書狀於本院，上訴於臺灣高等法院高雄分院。
中    華    民    國  100     年      5    月    30   日
                                    書記官  邱淑婷
附錄本判決論罪科刑法條：
毒品危害防制條例第10條
施用第一級毒品者，處六月以上五年以下有期徒刑。
施用第二級毒品者，處三年以下有期徒刑。